臺灣高等法院高雄分院刑事判決　　　　95年度上訴字第1876號
上　訴　人
即　被　告　乙○○
指定辯護人　莊進祥律師
上列上訴人因違反毒品危害防制條例案件，不服臺灣高雄地方法
院94年度重訴字第10號中華民國95年8 月31日第一審判決（起訴
案號：臺灣高雄地方法院檢察署93年度偵字第247 號），提起上
訴，本院判決如下：
    主  文
原判決撤銷。
乙○○販賣第一級毒品，處有期徒刑拾貳年。扣案之販賣第一級
毒品所得新臺幣拾伍萬元沒收。
    事  實
一、乙○○明知海洛因業經政府公告為毒品危害防制條例第2 條
    第2 項第1 款之第一級毒品，不得非法持有、販賣，竟基於
    販賣第一級毒品海洛因營利之犯意，先向真實姓名、年籍資
    料均不詳綽號「老五」之成年男子，以不詳價格販入第一級
    毒品海洛因一塊後，與宋慶祥約定以新台幣（下同）100 萬
    元之代價販賣第一級毒品海洛因一塊（重約370 公克）予宋
    慶祥，嗣雙方依約定於民國（下同）92年11月17日21、22
    時許，由乙○○攜帶上開海洛因一塊至高雄市○○路，並將
    之放置於路邊，而後宋慶祥駕駛車牌號碼不詳自小客車至該
    處將上開海洛因取走，並約定價金事後給付。宋慶祥於取得
    上開海洛因後旋至高雄市○○區○○路176 號愛琴海汽車旅
    館220 號房分裝毒品，並通知乙○○至愛琴海汽車旅館收取
    價金，嗣由宋慶祥於愛琴海汽車旅館220 號房先支付15萬元
    予乙○○，其餘價金則約定日後分期支付。嗣於92年11月18
    日2 時50分許，在高雄市○○區○○路176 號愛琴海汽車旅
    館220 號房，為警當場查獲宋慶祥、乙○○及同在房內之何
    懷禎、洪麗姮，並扣得乙○○販賣予宋慶祥之第一級毒品海
    洛因19包（驗後淨重400.43公克，空包裝重27.02 公克）及
    乙○○販賣第一級毒品海洛因所得之現金15萬元等物。
二、案經內政部警政署保三總隊第二大隊報告臺灣屏東地方法院
    檢察署檢察官偵查起訴。
    理  由
壹、程序部分：
一、本件公訴人原起訴被告乙○○意圖營利，基於販賣之犯意，
    以不詳價格於92年10月間某日，在高雄市○○路向不詳姓名
    之成年男子（係該成年男子受綽號老五之人指示，海洛因係
    綽號老五之人由大陸地區自92年8 月間起分3 次以郵寄包裹
    至高雄市某處方式運輸入境）販入海洛因三塊（每塊375 公
    克）。除供己長期施用所需外，另於92年11月月17日，在高
    雄市○○路交付友人宋慶祥海洛因一塊，並委由宋慶祥代為
    管理該海洛因，除宋慶祥自己施用之外，亦與之基於共同犯
    意，代為持有並伺機販賣與不特定之人牟利。嗣經警於92年
    11月18日2 時50分許，在上開愛琴海汽車旅館查獲乙○○、
    宋慶祥2 人，扣得一級毒品海洛因19包等物，嗣經檢察官於
    原審到庭實行公訴時，更正原起訴事實為：(一)乙○○意圖營
    利以不詳價格於民國92年10月間某日，向綽號老五不詳姓名
    之人購入海洛因三塊，每塊重375 公克，交易地點在高雄市
    ○○路附近。(二)乙○○於92年11月17日，在高雄市○○路以
    100 萬之價格販賣海洛因19包（驗後淨重400.43公克，純質
    淨重295.04公克）給宋慶祥，宋慶祥先付15萬元給乙○○，
    餘款約定分期支付。(三)92年11月18日2 時50分許，經警在高
    雄市○○路176 號愛情海汽車旅館查獲，扣得上開己交付宋
    慶祥之海洛因19包，及宋慶祥己交付乙○○之現金15萬元。
    依檢察一體原則，自應就公訴檢察官更正之起訴範圍為審理
    ，合先敘明。
二、證據能力部分：
  (一)按被告之自白，須非出於強暴、脅迫、利誘、詐欺或其他不
    正之方法，且與事實相符者，始得採為證據，如果被告之自
    白，係出於不正之方法，並非自由陳述，即其取得自白之程
    序，已非適法，則不問自白內容是否確與事實相符，因其非
    係適法之證據，即不能採為判決基礎，故審理事實之法院，
    遇有被告對於自白提出刑求之抗辯時，應先於其他事實而為
    調查（最高法院著有90年度台上字第4719號判決可資參照）
    。被告於偵訊及原審羈押訊問時均曾自白交付第一級毒品海
    洛因予宋慶祥之犯行，惟於原審則辯稱該自白係因偵查中檢
    察官說承認就可以交保，所以伊就承認。經查：被告於原審
    審理中，均未指稱有遭何強暴、脅迫、恐嚇等不正方法詢問
    之情，足認其上開陳述均是出於自由意願而為，至被告所陳
    係為交保才承認之詞，惟被告曾有施用毒品前科，其對於販
    賣毒品罪責與刑度之嚴重性應非全無所悉，是被告所辯以自
    白販賣毒品如此嚴重罪責交換交保，實有悖於常理，難以令
    人置信。況縱認被告所陳為真，則於其坦認犯行後，檢察官
    卻未讓其交保而仍聲請羈押，被告即應無為求取交保之顧慮
    ，然被告於原審羈押訊問時，仍為交付毒品予宋慶祥，代價
    100 萬元之陳述，足認被告上揭自白均係出於任意性而為，
    未有遭受不當詢問取供之情形。嗣經本院勘驗被告於偵查中
    應訊之錄音帶，勘驗結果略為：【訊問採一問一答方式，
    檢察官語氣平和，被告對答順暢，有時亦能反駁檢察官之訊
    問。檢察官問被告乙○○：於警訊中所講是否實在？被告
    乙○○答：實在。被告答稱：扣案的東西都是他帶警察起
    出來的，機器與模具都是新的。被告有向檢察官承認他講
    的都是實話。檢察官告訴被告：你在外面如果有人告訴你
    要錢活動，就是在騙錢，都是冒名的，羈押期間四個月到期
    ，就是要放人，如果有人跟你講要判多久都是騙人的，不要
    相信那些人的話。檢察官問被告：人家給你壓海洛因的模
    具你是要做什麼用的？被告回答：是要壓海洛因用的，但還
    沒有壓過。檢察官告知被告：屏東沒有管轄權，被告住所
    及查獲地點都在高雄，但是因為宋慶祥的關係。檢察官提
    示92年12月4 日晚上9 點警訊筆錄，並交付被告閱覽內容是
    否實在？警察有無脅迫你？被告答稱：沒有。被告並且承認
    「老五」是他的上手，「老五」是控全盤的，「老五」控制
    大陸那邊的品質及貨量，「老五」弄好後被告會打電話給他
    告訴他一家貨運行的電話。檢察官有詢問被告愛琴海的東
    西是誰的？被告答稱：是宋慶祥的，並且反駁檢察官，陳稱
    ：不是賣給他的，也沒有碰安非他命，只有給他海洛因，是
    在重政路拿給他的（見本院卷第41-42 頁）】。經勘驗當日
    全卷偵訊錄音帶，並未聽到被告所稱「檢察官說承認就可以
    交保」之訊問內容，亦無被告所辯稱有遭何強暴、脅迫、恐
    嚇等不正方法詢問，顯見其於偵訊時之自白應出於任意性，
    自具有證據能力。
  (二)刑事訴訟法第159 條之2 規定，被告以外之人於檢察事務官
    、司法警察官或司法警察調查中所為之陳述，與審判中不符
    時，其先前之陳述具有較可信之特別情況，且為證明犯罪事
    實存否所必要者，得為證據。觀乎證人宋慶祥於警詢中陳述
    之情節，核與其於原審審理中所述大抵相符，依前開法條意
    旨，自應逕以證人宋慶祥於原審審理中所為之證述為認定事
    實之依據。從而證人宋慶祥於92年11月18日、同年11月20日
    、同年11月26日、同年12月4日、同年12月18日警詢中所述
    各節，依法均不具證據能力。
  (三)按被告以外之人於偵查中向檢察官所為之陳述，除顯有不可
    信之情況外，得為證據，刑事訴訟法第159 條之1 第2項 定
    有明文。證人宋慶祥於93年1 月8 日偵查中向檢察官所為之
    陳述，已由檢察官命其於陳述前具結（見台灣屏東地方法院
    檢察署93年偵字第247號卷第197頁，下稱偵查卷），亦無證
    據可證該陳述有何顯不可信之狀況，應有證據能力。
  (四)再按證人、鑑定人依法應具結而未具結者，其證言或鑑定意
    見，不得作為證據，刑事訴訟法第158 條之3 定有明文。因
    證人、鑑定人未依法具結，無法擔保其證言係據實陳述或鑑
    定意見為公正誠實，若違反而未具結者，其證言或鑑定意見
    ，不應使其具有證據能力。本件證人宋慶祥分別於92年11月
    18日、同年11月18日、同年11月26日於偵查中之陳述，及證
    人何懷禎於92年11月18日於偵查中之陳述，均未具結，且查
    無依法不得令其具結之情形，是證人宋慶祥、何懷禎上開於
    偵查中之證言，即均無證據能力。
  (五)被告以外之人於檢察事務官、司法警察官或司法警察調查中
    所為之陳述，與審判中不符時，其先前之陳述具有較可信之
    特別情況，且為證明犯罪事實存否所必要者，得為證據，刑
    事訴訟法第159條之2定有明文。證人何懷禎於原審審理中所
    為之證述均與先前警詢中之陳述不符。本院審酌證人何懷禎
    警詢所述與證人宋慶祥所陳均不一致，且亦無何可認具有可
    信之特別情況，公訴人復未證明（自由證明）證人何懷禎警
    詢筆錄具有較可信或特別可信之情怳，是依上開規定，證人
    何懷禎於警詢中所為之陳述，應無證據能力。
  (六)按鑑定人由審判長、受命法官或檢察官就下列之人選任1 人
    或數人充之：(一)就鑑定事項有特別知識經驗者。(二)經政府機
    關委任有鑑定職務者；鑑定之經過及其結果，應命鑑定人以
    言詞或書面報告；法院或檢察官得囑託醫院、學校或其他相
    當之機關、團體為鑑定，或審查他人之鑑定，並準用第203
    條至第206 條之1 規定，刑事訴訟法第198 條、第206 條第
    1 項、第208 條第1 項分別定有明文。卷附法務部調查局92
    年12月23日調科壹字第240002798 號鑑定通知書，係屬於刑
    事訴訟法第206 條之鑑定報告，乃屬刑事訴訟法第159 條第
    1 項之除外規定（該條立法理由參照），有證據能力。
  (七)按被告以外之人（包括證人、鑑定人、告訴人、被害人及共
    同被告等）於審判外之陳述雖不符刑事訴訟法第159 條之1
    至之4 等4 條之規定，而經當事人於審判程序同意作為證據
    ，法院審酌該言詞陳述或書面陳述作成時之情況，認為適當
    者，亦得為證據；又當事人、代理人或辯護人於法院調查證
    據時，知有刑事訴訟法第159 條第1 項不得為證據之情形，
    而未於言詞辯論終結前聲明異議者，視為有前項之同意，同
    法第159 條之5 定有明文。本件卷附搜索扣押證明筆錄、扣
    押物目錄表各1 ，經原審及本院審理時予以提示並告以要旨
    ，且各經檢察官、被告及辯護人表示意見，當事人均已知悉
    上述文書之傳聞性質，而均未於言詞辯論終結前對該等文書
    之證據能力表示異議，依上開規定，已擬制同意上開證據均
    有證據能力；本院復審酌上開文書作成時，並無不當取得或
    瑕疵之情形，認以之作為本案之證據亦屬適當，是上開證據
    依刑事訴訟法第159 條之5 規定，均有證據能力。
貳、實體部分：
一、訊據被告乙○○矢口否認有何販賣第一級毒品犯行，辯稱：
    92年11月18日當天是因為宋慶祥要伊過去愛琴海汽車旅館聊
    天，所以伊才會在場，當時在愛琴海旅館查扣案之海洛因、
    甲基安非他命、夾鏈袋、電子秤、現金、變造之身分證等物
    ，都是宋慶祥的，只有現金15萬是伊的，是在伊身上找到的
    。伊沒有賣海洛因給宋慶祥，也沒有拿海洛因給宋慶祥施用
    云云。經查：
  (一)被告確有於上揭時、地，為警查獲與宋慶祥等人同在愛琴海
    汽車旅館220 號房，並於房內查獲得第一級毒品海洛因19包
    （驗後淨重400.43公克，包裝重27.02 公克）及於被告身上
    查獲15萬元等情，業據被告於警詢、偵查中及原審自承不諱
    ，並經證人宋慶祥於93年1月8日偵訊時及原審證述明確（見
    偵查卷第194頁、原審卷第165-168頁），亦據證人即查獲員
    警甲○○於本院證述屬實（見本院卷第56-58 頁），復有第
    一級毒品海洛因19包（驗後淨重400.43公克，包裝重27.02
    公克）及現金15萬元扣案可佐（見偵查卷第88頁）。而扣案
    之白色粉末19包經送驗確為第一級毒品海洛因（驗後淨重
    400.43公克，包裝重27.02 公克），有法務部調查局92年12
    月23日調科壹字第240002798 號函在卷可按（見偵查卷第53
    頁），此外復有搜索扣押證明筆錄、扣押物目錄表各1 紙附
    卷可佐（見偵查卷第87-88 頁），堪認為真。
  (二)又被告於92年11月17日21、22時許，在高雄市○○區○○路
    路邊，以100 萬元之總價販賣第一級毒品海洛因一塊予宋慶
    祥，由宋慶祥嗣後於愛琴海汽車旅館220 號房先支付15萬元
    ，其餘價金分期支付等情，業據證人宋慶祥於93年1 月8 日
    偵查中證稱：海洛因是當天我在重政路乙○○給我的，我付
    他15萬元，大概9 兩左右等語（見偵查卷第194 頁），於原
    審亦具結證稱：92年11月17號晚上10點、11點左右，其與被
    告在高雄市凹仔底附近的某一個路邊交易毒品，約定價金為
    100 萬元，其駕駛自小客車搭載何懷禎至該處，被告將海洛
    因一塊（約370 公克）用塑膠袋包起來放在地上，其開車子
    過去打開車門彎腰去拿，拿了以後，其就先到愛琴海汽車旅
    館去分裝毒品，而後再打電話跟被告說，有15萬要先給他等
    語綦詳（見原審卷第164-184 頁），證人宋慶祥上開證述內
    容與其在93年1 月8 日偵查中之證述內容互核均相符，堪認
    為實情。且本院審酌，證人宋慶祥與被告並無仇怨，其並無
    任意設詞誣陷被告之必要，況證人宋慶祥因販賣毒品案件，
    已判決確定，有台灣高等法院被告前案紀錄表1 份可憑（見
    原審卷第144-155 頁），故證人宋慶祥如無向被告購買毒品
    之事實，衡情應無干冒偽證罪責而虛構上開向被告購買毒品
    事實，而使自己陷於有可能遭報復及陷自己於偽證罪之風險
    必要，亦徵證人宋慶祥上揭證述，確為實情，應可採信。
  (三)再被告曾以100 萬元代價給付證人宋慶祥海洛因1 塊約300
    多公克一情，亦據被告於偵訊及93年1 月8 日原審羈押訊問
    時自白不諱（見查卷第292-294 頁），核與證人宋慶祥之證
    述均相符，被告前揭自白，既係出於其自由意志所為，且核
    與事實相符，堪可採為論罪科刑之依據。至證人何懷禎於原
    審雖證稱：沒有與宋慶祥於92年11月17日一同至高雄市○○
    區○○路路邊一事，惟證人因可能對被告有所顧忌或同情，
    因而在被告面前較不願陳述不利被告之事，是證人何懷禎於
    被告在庭時，本能的作出迴護被告之證述，亦屬事理之常，
    因而證人何懷禎於原審之證詞或因有所顧忌而故為迴避之詞
    ，已不無可疑，且其證稱內容與本院前開認定之事實亦不相
    符，自無從作為被告有利之認定。
  (四)查販賣海洛因係違法行為，非可公然為之，且有其獨特之販
    售通路及管道，復無公定價格，容易增減分裝之份量，而每
    次買賣之價量，可能隨時依雙方關係深淺、資力、需求量及
    對行情之認知、來源是否充裕、查緝鬆嚴、購買者被查獲時
    供述購買對象之可能風險評估等，而異其標準，非可一概而
    論，本件被告既不承認其有上揭販賣海洛因之事實，本院自
    無從查得其販入海洛因之真正價格及其是否因非法販賣該海
    洛因予證人黃進忠而獲得具體利潤之金額，然按近年來政府
    為杜絕毒品之氾濫，對於查緝施用及販賣毒品之工作，無不
    嚴加執行，販賣毒品罪又係重罪，設若無利可圖，衡情一般
    持有毒品之人當無輕易將所持有之海洛因轉讓他人而甘冒於
    再次向他人購買時，而有被查獲移送法辦之危險之理，且不
    論是瓶裝或袋裝之海洛因，均可任意分裝或增減其份量，而
    每次買賣之價量，亦隨時隨雙方關係之深淺、當時之資力、
    需要程度及對行情之認知等因素，機動的調整，因之販賣之
    利得，除經承認犯行，或帳冊價量均臻明確外，委難察得實
    情，職是之故，縱未確切查得販賣賺取之實際差價，但除別
    有事證，足認係按同一價格轉讓，確未牟利外，尚難執此認
    非法販賣之事證有所不足，致知過坦承者難辭重典，飾詞否
    認者反得逞僥倖，而失情理之平，惟販賣之人從價差或量差
    中牟利之方式雖異，然其販賣目的在意圖營利則同一，堪認
    被告購入海洛因之價格必較其售出之價格低廉，或以同一價
    格而減少海洛因之份量，而有從中賺取差額利潤圖利之意圖
    及事實，此應屬合於論理法則，且不違背社會通常經驗之理
    性判斷。本件查獲扣案之海洛因19包（驗後淨重400.43公克
    ，包裝重27.02 公克），數量非少，茍非意在營利，且確實
    有利可圖，被告當無干冒重刑，將海洛因帶至身上，而後交
    付予宋慶祥之理。基上說明，堪認被告販入海洛因，其主觀
    上確有牟利意圖，應堪認定。
  (五)綜上所述，本件被告販賣海洛因之犯行，已據證人宋慶祥證
    述詳實，並有扣案之第一級毒品海洛因及現金15萬元等扣案
    足資佐證，被告所辯顯係圖卸刑責之詞，不足採信。本案事
    證明確，被告販賣第一級毒品海洛因之犯行，洵堪認定。
二、查被告行為後，刑法於94年2 月2 日經總統令修正公布，於
    95年7 月1 日施行，而行為後法律有變更者，適用行為時之
    法律。但行為後之法律有利於行為人者，適用最有利於行為
    人之法律，刑法第2 條第1 項定有明文。而有關新舊法之比
    較，應就罪刑有關之而比較新舊法時應就罪刑有關之共犯、
    未遂犯、想像競合犯、牽連犯、連續犯、結合犯，以及累犯
    加重、自首減輕暨其他法定加減原因（如身分加減）與加減
    例等一切情形，綜其全部罪刑之結果而為比較（最高法院95
    年5 月23日刑事庭第8 次會議決議參照）。經查：
  (一)被告行為時之刑法第64條第2 項規定：「死刑減輕者，為無
    期徒刑，或為15年以下12年以上有期徒刑」，修正前刑法第
    65條第2項 規定：「無期徒刑減輕者，為7 年以上有期徒刑
    」，修正後刑法第64條第2 項規定：「死刑減輕者，為無期
    徒刑」，修正後刑法第65條第2 項規定：「無期徒刑減輕者
    ，為20年以下有期徒刑15年以上有期徒刑」，經比較新、舊
    法適用結果，修正後分別將刑法第64條第2 項、第65條第2
    項之死刑、無期徒刑減輕規定，由「為無期徒刑，或為15年
    以下12年以上有期徒刑」、「為7 年以上有期徒刑」，提高
    為「為無期徒刑」、「為20年以下有期徒刑15年以上有期徒
    刑」，是修正後之刑法並無較有利於被告，自應適用最有利
    於被告之法律即行為時法。
  (二)修正後刑法第59條之規定，為法院酌減審認標準見解之明文
    化，非屬法律之變更，自無新舊法比較問題，應依刑法第2
    條第1 項之規定適用修正後刑法第59條之規定。
三、查海洛因係毒品危害防制條例第2 條第2 項第1 款所定之第
    一級毒品，不得非法持有、販賣。又按毒品危害防制條例第
    4 條所謂之販賣行為，不以販入後復行賣出為要件，只要以
    營利為目的，將毒品販入或賣出，其犯罪即告完成。故核被
    告所為，係犯毒品危害防制條例第4條 第1 項之販賣第一級
    毒品罪。被告販賣前後持有海洛因之低度行為，為販賣之高
    度行為所吸收，不另論罪。末按毒品危害防制條例第4 條第
    1 項規定：「販賣第一級毒品者，處死刑或無期徒刑；處無
    期徒刑者，得併科新臺幣一千萬元以下罰金」。然同為販賣
    第一級毒品之人，其原因動機不一，犯罪情節未必盡同，或
    有大盤毒梟者，亦有中、小盤之分，甚或僅止於吸毒者友儕
    間為求互通有無之有償轉讓者亦有之，其販賣行為所造成危
    害社會之程度自屬有異，法律科處此類犯罪，所設之法定最
    低本刑卻同為「無期徒刑，得併科新臺幣一千萬元以下罰金
    」，不可謂不重。查本件被告所為上揭販賣第一級毒品海洛
    因之犯行固值非難，惟其並未因前開販賣行為而獲有重大利
    益，且販賣第一級毒品海洛因之對象為1 人，次數僅有1 次
    ，其犯罪情節當非與大盤毒梟者可資等同併論，惟所觸犯法
    定本刑係死刑、無期徒刑之重罪，誠屬情輕法重，倘依毒品
    危害防制條例第4 條第1 項之規定，就被告所犯販賣第一級
    毒品海洛因之犯行，基於衡平原則，本院認論處法定最低本
    刑無期徒刑，實嫌過重，是本件被告之犯行，衡情尚有可憫
    恕之處，爰依刑法第59條之規定，酌量減輕其刑。
四、原審對被告予以論罪科刑，固非無見，惟查：有罪之判決書
    ，須將認定之犯罪事實詳記於事實欄，然後於理由內逐一說
    明其憑以認定之證據，使事實與理由兩相一致，方為合法。
    又販賣毒品罪，並不以販入後復行賣出為構成要件，但須以
    營利為目的，故行為人有無此項犯罪之目的，自應於事實欄
    內為翔實之記載，然後於理由內說明其憑以認定之證據，始
    為適法。原判決論處被告販賣第一級毒品罪，雖於理由欄說
    明被告販入海洛因有從中賺取差額利潤圖利之意圖，惟於事
    實欄中卻未就被告販入海洛因毒品是否有意圖營利之認定，
    容有未合。被告上訴意旨否認犯罪，指摘原判決不當，雖無
    理由；惟原判決既有可議，自應由本院將原判決撤銷改判。
    爰審酌被告正值壯年，不思循合法正當途徑獲致財富，且明
    知海洛因公告列為第一級毒品，對人體有莫大之戕害，仍圖
    一己小利，販賣第一級毒品，危害國民身體健康及社會風氣
    ，並考量被告犯罪之動機、品行、智識程度、販賣之次數、
    所得利益，暨犯罪所生之危害，及犯罪後否認犯行等一切情
    狀，仍量處有期徒刑12年，以資懲戒。扣案之新台幣15萬元
    ，為被告因犯毒品危害防制條例第4 條第1 項之販賣第一級
    毒品罪所得之財物，應依毒品危害防制條例第19條第1 項宣
    告沒收。另扣案被告因販賣而交付予宋慶祥之第一級毒品海
    洛因19包（合計淨重400.43公克），已經本院以94年度上更
    (一)字第138 號判決宣告沒收銷燬之，並經臺灣高雄地方法院
    檢察署檢察官於95年2 月17日以處分命令沒收銷燬，業經原
    審依職權查調閱上開卷證查閱屬實，復有該署檢察官扣押（
    沒收）物品處分命令影本1 紙在卷可稽（見原審卷第119 頁
    、第228 頁），是上開海洛因19包既已沒收銷燬而滅失，本
    院爰不再為沒收銷燬之諭知。至其餘扣案之甲基安非他命、
    夾鏈袋、電子秤、壓模具等物，及於被告帶員警至高雄市○
    ○街65巷6 號起出之海洛因14.17 公克，因與本案被告犯罪
    無關連性，均不另宣告沒收或沒收銷燬，附此敘明。
五、被告經合法傳喚，無正當理由不到庭，本院爰不待其陳述逕
    行判決。
據上論結，應依刑事訴訟法第369 條第1 項前段、第364 條、第
371 條、第299 條第1 項前段，毒品危害防制條例第4 條第1 項
、第19條第1 項，刑法第2 條第1 項、第11條、第59條，判決如
主文。
本案經檢察官林慶宗到庭執行職務。
中　　華　　民　　國　　96　　年　　1 　　月　　30　　日
                  刑事第八庭    審判長法  官  李炫德
                                      法  官  簡志瑩
                                      法  官  陳志銘
以上正本證明與原本無異。
如不服本判決應於收受本判決後10日內向本院提出上訴書狀，其
未敘述上訴理由者，並得於提起上訴後10日內向本院補提理由書
狀（均須按他造當事人之人數附繕本）「切勿逕送上級法院」。
中　　華　　民　　國　　96　　年　　1 　　月　　30　　日
　　　　　　　　　　　　　　　　　　　書記官  盧雅婷
附錄本件判決論罪科刑法條
毒品危害防制條例第4條第1項：
製造、運輸、販賣第一級毒品者，處死刑或無期徒刑；處無期徒
刑者，得併科新臺幣 1 千萬元以下罰金。
